臺灣高等法院臺南分院刑事判決　　　　　 九十一年度上易字第一二一八號　　Ｃ
　　　上　訴　人
　　　即　被　告　甲　○　○
右上訴人因詐欺案件，不服臺灣臺南地方法院九十一年度易緝字第七四號中華民國九
十一年八月六日第一審判決（起訴案號：臺灣臺南地方法院檢察署八十七年度偵字第
八一六○號），提起上訴，本院判決如左：
      主      文
上訴駁回。
      事      實
一、甲○○於民國八十六年間，曾因違反麻醉藥品管理條例案件，經台灣板橋地方法
    院判處有期徒刑六月確定，並於八十七年一月三十七日執行完畢。仍不知悔改，
    因真實姓名年籍不詳、同於髮廊工作之成年友人「小寶」與位於台南市○○路八
    十號聖華宮素菜餐廳有糾紛，甲○○遂與之基於意圖為自己不法所有之犯意連絡
    ，由甲○○於八十七年五月三十日七時二十分許，騎乘其所有之車牌號碼ＸＦＫ
    ─９０２號機車，佯裝電器行人員，前往聖華宮素食餐廳，向該餐廳員工乙○○
    詐稱係餐廳老板叫其前來拿音響去修理等語，致使乙○○不疑有他，將價值新台
    幣（下同）三千元之音響一台交付甲○○，甲○○得手後再將該音響交付「小寶
    」，嗣盧女察覺有異，始知悉受騙。
二、案經台南市警察局第二分局報請台灣台南地方法院檢察署檢察官偵查起訴。
      理      由
一、原審訊據上訴人即被告對於曾與「小寶」合意，由被告至聖華宮素菜餐廳佯稱為
    電器行職員，拿走音響之事實供承不諱，但另辯稱：都是「小寶」說要這樣，我
    是重義氣的人，才依「小寶」指示去搬音響，伊並無詐欺之犯意云云。惟查：被
    告當時非電器行之職員，竟向聖華宮素菜餐廳員工乙○○詐稱要搬走音響修理，
    復逃逸無蹤等情，業據告訴人乙○○指訴甚明，其與小寶共同意圖為自己不法之
    所有，施用詐術並詐得財物，事證明確，所辯顯係臨訟卸責之詞，不足採信，被
    告犯行應堪認定。
二、核被告所為係犯刑法第三百三十九條第一項詐欺取財罪。被告與「小寶」間就上
    開犯行間，有犯意聯絡及行為分擔，均應論共同正犯。又被告前於八十六年間，
    曾因違反麻醉藥品管理條例案件，經台灣板橋地方法院判處有期徒刑六月確定，
    並於八十七年一月三十七日執行完畢，有被告全國前案紀錄表在卷可證，其於受
    有期徒刑之執行完畢五年內，再犯本件有期徒刑以上之罪，為累犯，應依法加重
    其刑。原審依刑法第三百三十九條第一項，並審酌被告施用詐術任意侵害他人財
    產權，但犯罪所得為三千元尚非鉅大等一切情狀，因予量處拘役六十日，並諭知
    易科罰金之折算標準（按被告犯罪後，刑法第四十一條業於九十年一月四日修正
    ，同月十日公布施行，該條第一項修正為：「犯最重本刑為五年以下有期徒刑以
    下之刑之罪，而受六個月以下有期徒刑或拘役之宣告，因身體、教育、職業、家
    庭之關係或其他正當事由，執行顯有困難者，得以一元以上三元以下折算一日，
    易科罰金」，將得易科罰金之範圍擴大為最重本刑五年以下有期徒刑之罪，是被
    告犯罪後法律已有變更，本案被告所犯罪名法定刑度為五年以下有期徒刑、拘役
    或五百元以下罰金之刑，依刑法第二條第一項前段之規定，應適用修正後之規定
    ，依法自屬得易科罰金之範疇，附此敘明），本院核其認事用法俱無不合，量刑
    亦稱妥適，被告上訴空言指摘原判決不當，並無可取，為無理由，應予駁回。
三、被告經合法傳喚無正當理由不到庭，爰不待其陳述逕行判決。
據上論結，應依刑事訴訟法第三百六十八條、第三百七十一條判決如主文。
本案經檢察官王碧霞到庭執行職務。
中    華    民    國      九十一      年      十二      月    二十五    日
                                  臺灣高等法院臺南分院刑事第四庭
                                      審判長法官  陳    義    仲
                                            法官  楊    子    莊
                                            法官  宋    明    蒼
右正本證明與原本無異。
不得上訴。
                                      法院書記官  余    素    美
中    華    民    國      九十一      年      十二      月    三十一    日
附錄法條：
刑法第三百三十九條：
意圖為自己或第三人不法之所有，以詐術使人將本人或第三人之物交付者，處五年以
下有期徒刑、拘役或科或併科一千元以下罰金。
